臺灣臺北地方法院刑事判決
111年度審易字第474號
公  訴  人  臺灣臺北地方檢察署檢察官
被      告  趙瑋


上列被告因妨害名譽案件，經檢察官提起公訴（110年度偵字第2
5395號），本院判決如下：
    主  文
本件公訴不受理。
    理  由
一、公訴意旨詳如附件起訴書所載 。
二、按告訴乃論之罪，告訴人於第一審辯論終結前得撤回其告訴
    ，又告訴經撤回者，應諭知不受理之判決，且得不經言詞辯
    論為之，刑事訴訟法第238條第1項、第303條第3款、第307
    條分別定有明文。
三、經查，本案被告趙瑋所犯刑法第309條第1項之公然侮辱罪嫌
    ，依同法第314條規定，須告訴乃論。茲告訴人胡浚凱已撤
    回告訴，此有刑事撤回告訴狀在卷可參（見本院卷第41頁）
    ，爰不經言詞辯論，逕為諭知不受理之判決。
據上論斷，應依刑事訴訟法第303條第3款、第307條，判決如主
文。
中　　華　　民　　國　　111 　年　　4 　　月　　22　　日
　　　　　　　　　刑事第二十二庭  法　官  葉詩佳
上正本證明與原本無異。 
如不服本判決應於收受送達後20日內向本院提出上訴書狀，並應
敘述具體理由；其未敘述上訴理由者，應於上訴期間屆滿後20日
內向本院補提理由書（均須按他造當事人之人數附繕本）「切勿
逕送上級法院」。告訴人或被害人如對於本判決不服者，應具備
理由請求檢察官上訴，其上訴期間之計算係以檢察官收受判決正
本之日期為準。 因疫情而遲誤不變期間，得向法院聲請回復原
狀。
                                  書記官  巫佳蒨 
中　　華　　民　　國　　111 　年　　4 　　月　　22　　日
附件：
臺灣臺北地方檢察署檢察官起訴書
                                    110年度偵字第25395號
　　被　　　告　趙  瑋  年籍詳卷
上列被告因妨害名譽案件，業經偵查終結，認應提起公訴，茲敘
述犯罪事實及證據並所犯法條如下：
  　　  犯罪事實
一、緣趙瑋於民國110年5月9日晚間，自新北市○○區○○路0號前，
    搭乘胡浚凱所駕駛之車牌號碼000-0000號營業小客車，欲前往
    新北市○○區○○路00號三圓羅馬社區；嗣胡浚凱於同日晚間10
    時48分許，將該車輛駛抵上址後，趙瑋因認胡浚凱未依指示
    將車輛迴轉停靠在社區側路邊而心生不滿，竟基於公然侮辱
    之犯意，下車後，在上開車輛外此不特定多數人得共見共聞之
    處所，猶對胡浚凱辱稱「操你媽」、「操你媽屄」等語，足
    生損害於胡浚凱之名譽(同日趙瑋所涉毀損及強制等罪嫌部
    分，另為不起訴處分)。
二、案經胡浚凱訴由新北市政府警察局新店分局報告偵辦。
        證據並所犯法條
一、證據清單及待證事實：
編號 證據名稱 待證事實 1 被告趙瑋於警詢及本署偵查中之供述 其原辯稱僅係與告訴人胡俊凱在車內交談時有辱罵髒話，後經本署檢察事務官告以影像勘驗結果後，乃改承認在車外也有辱罵(惟仍辯稱沒有任何影像證明其是對著被告罵的等語)。 2 告訴人胡浚凱於警詢時之指訴 證明全部犯罪事實。 3 告訴人所駕車輛之行車紀錄器影像光碟暨本署勘驗報告 證明被告在告訴人所駕駛之上開車輛外口出「操你媽」、「操你媽屄」之語之事實。 
二、核被告趙瑋所為，係犯刑法第309條第1項之公然侮辱罪嫌。
三、依刑事訴訟法第251條第1項提起公訴。
　　此  致
臺灣臺北地方法院
中　　華　　民　　國　 111　 年　　 1　　月　 　7   　日
                             檢  察  官  葉 詠 嫻
本件正本證明與原本無異
中　　華　　民　　國　 111　 年　　 2　　月　   7　 　日
                             書  記  官  顏 秀 婷
附錄本案所犯法條全文
中華民國刑法第309條
公然侮辱人者，處拘役或 9 千元以下罰金。
以強暴犯前項之罪者，處 1 年以下有期徒刑、拘役或 1 萬 5
千元以下罰金。